【裁判字號】    98,簡上,647
【裁判日期】    980811
【裁判案由】    竊盜
【裁判全文】
臺灣板橋地方法院刑事判決             98年度簡上字第647號
上  訴  人
即  被  告  乙○○
上列上訴人即被告因竊盜案件，不服本院中華民國98年4 月10日
第一審簡易判決（98年度簡字第2737號，聲請簡易判決處刑案號
：98年度偵字第3762號），本院管轄第二審之合議庭判決如下：
    主      文
上訴駁回。
    事實及理由
一、本案經本院審理結果，認第一審判決以被告乙○○所為係犯
    刑法第320 條第1 項之竊盜罪，依刑事訴訟法第449 條第1
    項前段、第3 項、第454 條第2 項、第450 條第1 項，刑法
    第320 條第1 項、第47條第1 項、第41條第1 項前段、第38
    條第1 項第2 款，刑法施行法第1 條之1 之規定，並審酌被
    告之素行、犯罪之動機、目的、手段、智識程度、對被害人
    所生財產上之危害，兼酌其犯罪之態度等一切情狀，量處拘
    役50日，並諭知易科罰金之折算標準，且將扣案之鑰匙1 支
    宣告沒收，其認事用法及量刑均屬妥適，應予維持，並引用
    第一審簡易判決書記載之事實、理由及證據（詳如附件）。
二、被告上訴雖否認犯行，辯稱：伊為警逮捕時，遭警員用腳踹
    頭部，伊因而心生驚嚇，只好配合警員承認竊盜，惟伊當時
    係因發現該輛機車插有鑰匙，且未懸掛大牌，伊始將自己之
    車牌懸掛於該車上，並騎乘該車，然伊並沒有自備鑰匙行竊
    云云。惟查：
  (一)上揭犯罪事實，業據被告於警詢及偵查中坦承不諱（見偵查
    卷第8 、38頁），且經證人即被害人甲○○於警詢時指訴明
    確（見偵查卷第11、12頁），且有贓物認領保管單、車輛協
    尋電腦輸入單、車籍查詢－基本資料詳細畫面表各1 紙及查
    獲照片12幀在卷可考（見偵查卷第20至22、27至31頁），足
    認被告前開不利於己之自白，核與事實相符，應堪採信。
  (二)被告雖辯稱：為警逮捕時遭警員用腳踹頭，遭受刑求，伊實
    際上並未自備鑰匙竊取機車云云。然被告於本院審理時供稱
    ：我單純是貪心，看機車上有鑰匙，又沒有掛大牌，我才發
    動機車占為己有等語（見本院卷第62頁反面），顯見被告確
    有意圖為自己不法之所有，而竊取被害人甲○○之機車甚明
    ，至被告雖一再辯稱：伊並未自備鑰匙云云，惟觀諸被告既
    已明確坦承因貪心而將機車占為己有之事實，可知被告已承
    認犯行，衡諸常情，縱被告未承認自備鑰匙之情，查獲警員
    亦無須對被告施以強暴、脅迫之手段，況觀諸被告於警詢時
    明確供承：（問：警方對你有無任何侵權行為？有無對你刑
    求逼供？）都沒有等語（見偵查卷第9 頁），復於偵查中未
    供稱有何遭警員刑求之情（見偵查卷第38頁），益見被告於
    本院審理辯稱：遭警員踹頭刑求之詞，無非臨訟飾卸之語，
    無可採信。至被告雖辯稱：未自備鑰匙行竊云云，惟證人即
    被害人於警詢時已明確證稱：扣案鑰匙非其所有之情（見偵
    查卷11頁），而被告於警詢及偵查中亦坦承：扣案鑰匙係伊
    拾獲後，用以行竊本案機車等語（見偵查卷第8 、38頁），
    顯見扣案之鑰匙確係被告所有而供其持以行竊之用無疑，是
    被告事後空言否認自備鑰匙竊車云云，核與事證不符，殊難
    採信。
三、從而，原審予以論罪科刑，其認事用法並無違誤，量刑亦屬
    妥適，被告上訴空言否認犯行，為無理由，應駁回其上訴。
據上論斷，應依刑事訴訟法第455 條之1 第1 項、第3 項、第36
8 條、第373 條，判決如主文。
本案經檢察官郭季青到庭執行職務。
中    華    民    國    98    年    8     月    11    日
                  刑事第十六庭  審判長法  官  許必奇
                                      法  官  陳明偉
                                      法  官  鄧雅心
以上正本證明與原本無異。
本判決不得上訴。
                                      書記官  王小芬
中    華    民    國    98    年    8     月    11    日
附件：


司法院資訊處製作；財團法人民間司法改革基金會備份。
